Config:
  hfst:
    Gen: ../../../src/generator-gt-norm.hfst
    Morph: ../../../src/analyser-gt-norm.hfst
  xerox:
    Gen: ../../../src/generator-gt-norm.xfst
    Morph: ../../../src/analyser-gt-norm.xfst
    App: lookup

Tests:

  Verb - sg̲ál - ENGLISH : # CLASS_AL_STEM_1

     sg̲ál+V+Sg+Impv: sg̲ál
     sg̲ál+V+Imm+Pres: sg̲álga
     sg̲ál+V+Interr+Simp+Pres: sg̲ál
     sg̲ál+V+Simp+Pres: sg̲álgang
     sg̲ál+V+Dir+Past: sg̲álgan
     sg̲ál+V+Rel: sg̲áls
     sg̲ál+V+NonFact: sg̲álang
     sg̲ál+V+Interr+Pres+Hab: sg̲álgang
     sg̲ál+V+Pres+Hab: sg̲álganggang
     sg̲ál+V+Pres+Hab+NonFact: sg̲álgangang
     sg̲ál+V+Dir+Past+Hab: sg̲álgiinii
     sg̲ál+V+Interr+Past+Hab: sg̲álgaangaa
     sg̲ál+V+Indir+Past+Hab: sg̲álgaangaan
     sg̲ál+V+Interr+Fut+Long: sg̲áläsaa
     sg̲ál+V+Interr+Fut+Short: sg̲áläs
     sg̲ál+V+Simp+Fut: sg̲áläsaang
     sg̲ál+V+Imm+Fut: sg̲áläsga
     sg̲ál+V+Rel+Fut: sg̲áläsaas
     sg̲ál+V+Fut+NonFact: sg̲áläsaa.ang
     sg̲ál+V+Interr+Near+Fut: sg̲álang k̲asaʼáa
     sg̲ál+V+Near+Fut: sg̲álang k̲asaʼáang
     sg̲ál+V+Interr+VNear+Fut: sg̲álang k̲asaasdláa
     sg̲ál+V+VNear+Fut: sg̲álang k̲asaasdláang
     sg̲ál+V+Bias+Imm+Pres: sg̲álʼuuj
     sg̲ál+V+Bias+Simp+Pres: sg̲álʼuujang
     sg̲ál+V+Res: sg̲áläsaaʼuujang
     sg̲ál+V+Bias+Interr+Pres: sg̲álʼus
     sg̲ál+V+Bias+Interr+Past: sg̲álʼujaa
     sg̲ál+V+Bias+Interr+Past+Hab: sg̲álʼuujaangaa
     sg̲ál+V+Bias+Interr+Fut: sg̲áläsaaʼus
     sg̲ál+V+Cert+Fut: sg̲áläsaaʼahlans
     sg̲ál+V+Fut+Rflx+Interr: sg̲áläseehl
     sg̲ál+V+Pl+Impv: sg̲álʼuu
     sg̲ál+V+3pl+Imm+Pres: sg̲álʼwaa
     sg̲ál+V+3pl+Interr+Simp+Pres: sg̲álʼwaa
     sg̲ál+V+3pl+Simp+Pres: sg̲álʼwaang
     sg̲ál+V+3pl+Dir+Past: sg̲álʼwägan
     sg̲ál+V+3pl+Interr+Past: sg̲álʼaawaa
     sg̲ál+V+3pl+Indir+Past: sg̲álʼaawaan
     sg̲ál+V+3pl+Rel: sg̲álʼwaas
     sg̲ál+V+3pl+Rel+Evid: sg̲álʼaawaas
     sg̲ál+V+3pl+NonFact: sg̲álʼwaa.ang
     sg̲ál+V+3pl+Past+NonFact: sg̲álʼaawaa.ang
     sg̲ál+V+3pl+Interr+Pres+Hab: sg̲álgangʼwaa
     sg̲ál+V+3pl+Pres+Hab: sg̲álgangʼwaang
     sg̲ál+V+3pl+Pres+Hab+NonFact: sg̲álgangʼwaa.ang
     sg̲ál+V+3pl+Dir+Past+Hab: sg̲álʼwägiinii
     sg̲ál+V+3pl+Interr+Past+Hab: sg̲álʼwägaangaa
     sg̲ál+V+3pl+Indir+Past+Hab: sg̲álʼwägaangaan
     sg̲ál+V+3pl+Interr+Fut+Long: sg̲álʼwaaäsaa
     sg̲ál+V+3pl+Interr+Fut+Short: sg̲álʼwaaäs
     sg̲ál+V+3pl+Simp+Fut: sg̲álʼwaaäsaang
     sg̲ál+V+3pl+Imm+Fut: sg̲álʼwaaäsga
     sg̲ál+V+3pl+Rel+Fut: sg̲álʼwaaäsaas
     sg̲ál+V+3pl+Fut+NonFact: sg̲álʼwaaäsaa.ang
     sg̲ál+V+3pl+Interr+Near+Fut: sg̲álʼwaa.ang k̲asaʼáa
     sg̲ál+V+3pl+Near+Fut: sg̲álʼwaa.ang k̲asaʼáang
     sg̲ál+V+3pl+Interr+VNear+Fut: sg̲álʼwaa.ang k̲asaasdláa
     sg̲ál+V+3pl+VNear+Fut: sg̲álʼwaa.ang k̲asaasdláang
     sg̲ál+V+3pl+Bias+Imm+Pres: sg̲álʼwaaʼuuj
     sg̲ál+V+3pl+Bias+Simp+Pres: sg̲álʼwaaʼuujang
     sg̲ál+V+3pl+Res: sg̲álʼwaaäsaaʼuujang
     sg̲ál+V+3pl+Bias+Interr+Pres: sg̲álʼwaaʼus
     sg̲ál+V+3pl+Bias+Interr+Past: sg̲álʼwaaʼujaa
     sg̲ál+V+3pl+Bias+Interr+Past+Hab: sg̲álʼwaaʼuujaangaa
     sg̲ál+V+3pl+Bias+Interr+Fut: sg̲álʼwaaäsaaʼus
     sg̲ál+V+3pl+Cert+Pres: sg̲álʼwaaʼahlanggang
     sg̲ál+V+3pl+Cert+Past: sg̲álʼwaaʼahlanggan
     sg̲ál+V+3pl+Cert+Past+Hab: sg̲álʼwaaʼahlanggiinii
     sg̲ál+V+3pl+Cert+Fut: sg̲álʼwaaäsaaʼahlans
     sg̲ál+V+3pl+Cert+Rel: sg̲álʼwaaʼahlans
     sg̲ál+V+3pl+Ints+Past: sg̲álʼaawaaʼahlang
     sg̲ál+V+3pl+Cont: sg̲álʼaawaaʼahlanggaa
     sg̲ál+V+3pl+Ctfact+Pres: sg̲álʼaawaaʼahlanggang
     sg̲ál+V+3pl+Rflx: sg̲álʼwaaʼahl
     sg̲ál+V+3pl+Fut+Rflx+Interr: sg̲álʼwaaäseehl
     sg̲ál+V+Neg+Sg+Impv: sg̲álʼang
     sg̲ál+V+Neg+Imm+Pres: sg̲álʼangga
     sg̲ál+V+Neg+Interr+Simp+Pres: sg̲álʼang
     sg̲ál+V+Neg+Simp+Pres: sg̲álʼanggang
     sg̲ál+V+Neg+Dir+Past: sg̲álʼanggan
     sg̲ál+V+Neg+Interr+Past: sg̲álʼaangaa
     sg̲ál+V+Neg+Indir+Past: sg̲álʼaangaan
     sg̲ál+V+Neg+Rel: sg̲álʼans
     sg̲ál+V+Neg+Rel+Evid: sg̲álʼaangaas
     sg̲ál+V+Neg+NonFact: sg̲álʼangang
     sg̲ál+V+Neg+Past+NonFact: sg̲álʼaangaa.ang
     sg̲ál+V+Neg+Interr+Pres+Hab: sg̲álʼanggang
     sg̲ál+V+Neg+Pres+Hab: sg̲álgangʼanggang
     sg̲ál+V+Neg+Pres+Hab+NonFact: sg̲álgangʼangang
     sg̲ál+V+Neg+Dir+Past+Hab: sg̲álʼanggiinii
     sg̲ál+V+Neg+Interr+Past+Hab: sg̲álʼanggaangaa
     sg̲ál+V+Neg+Indir+Past+Hab: sg̲álʼanggaangaan
     sg̲ál+V+Neg+Interr+Fut+Long: sg̲álʼangäsaa
     sg̲ál+V+Neg+Interr+Fut+Short: sg̲álʼangäs
     sg̲ál+V+Neg+Simp+Fut: sg̲álʼangäsaang
     sg̲ál+V+Neg+Imm+Fut: sg̲álʼangäsga
     sg̲ál+V+Neg+Rel+Fut: sg̲álʼangäsaas
     sg̲ál+V+Neg+Fut+NonFact: sg̲álʼangäsaa.ang
     sg̲ál+V+Neg+Interr+Near+Fut: sg̲álang k̲asaaʼáng
     sg̲ál+V+Neg+Near+Fut: sg̲álang k̲asaaʼánggang
     sg̲ál+V+Neg+Interr+VNear+Fut: sg̲álang k̲asaasdläʼáng
     sg̲ál+V+Neg+VNear+Fut: sg̲álang k̲asaasdläʼánggang
     sg̲ál+V+Neg+Bias+Imm+Pres: sg̲álʼangʼuuj
     sg̲ál+V+Neg+Bias+Simp+Pres: sg̲álʼangʼuujang
     sg̲ál+V+Neg+Res: sg̲álʼangäsaaʼuujang
     sg̲ál+V+Neg+Bias+Interr+Pres: sg̲álʼangʼus
     sg̲ál+V+Neg+Bias+Interr+Past: sg̲álʼangʼujaa
     sg̲ál+V+Neg+Bias+Interr+Past+Hab: sg̲álʼangʼuujaangaa
     sg̲ál+V+Neg+Bias+Interr+Fut: sg̲álʼangäsaaʼus
     sg̲ál+V+Neg+Cert+Pres: sg̲álʼaangʼahlanggang
     sg̲ál+V+Neg+Cert+Past: sg̲álʼaangʼahlanggan
     sg̲ál+V+Neg+Cert+Past+Hab: sg̲álʼaangʼahlanggiinii
     sg̲ál+V+Neg+Cert+Fut: sg̲álʼangäsaaʼahlans
     sg̲ál+V+Neg+Cert+Rel: sg̲álʼaangʼahlans
     sg̲ál+V+Neg+Ints+Past: sg̲álʼaangaaʼahlang
     sg̲ál+V+Neg+Cont: sg̲álʼaangaaʼahlanggaa
     sg̲ál+V+Neg+Ctfact+Pres: sg̲álʼaangaaʼahlanggang
     sg̲ál+V+Neg+Rflx: sg̲álʼaangʼahl
     sg̲ál+V+Neg+Fut+Rflx+Interr: sg̲álʼangäseehl
     sg̲ál+V+Neg+Pl+Impv: sg̲álʼangʼuu
     sg̲ál+V+Neg+3pl+Imm+Pres: sg̲álʼangʼwaa
     sg̲ál+V+Neg+3pl+Interr+Simp+Pres: sg̲álʼangʼwaa
     sg̲ál+V+Neg+3pl+Simp+Pres: sg̲álʼangʼwaang
     sg̲ál+V+Neg+3pl+Dir+Past: sg̲álʼangʼwägan
     sg̲ál+V+Neg+3pl+Interr+Past: sg̲álʼangʼaawaa
     sg̲ál+V+Neg+3pl+Indir+Past: sg̲álʼangʼaawaan
     sg̲ál+V+Neg+3pl+Rel: sg̲álʼangʼwaas
     sg̲ál+V+Neg+3pl+Rel+Evid: sg̲álʼangʼaawaas
     sg̲ál+V+Neg+3pl+NonFact: sg̲álʼangʼwaa.ang
     sg̲ál+V+Neg+3pl+Past+NonFact: sg̲álʼangʼaawaa.ang
     sg̲ál+V+Neg+3pl+Interr+Pres+Hab: sg̲álgangʼangʼwaa
     sg̲ál+V+Neg+3pl+Pres+Hab: sg̲álgangʼangʼwaang
     sg̲ál+V+Neg+3pl+Pres+Hab+NonFact: sg̲álgangʼangʼwaa.ang
     sg̲ál+V+Neg+3pl+Dir+Past+Hab: sg̲álʼangʼwägiinii
     sg̲ál+V+Neg+3pl+Interr+Past+Hab: sg̲álʼangʼwägaangaa
     sg̲ál+V+Neg+3pl+Indir+Past+Hab: sg̲álʼangʼwägaangaan
     sg̲ál+V+Neg+3pl+Interr+Fut+Long: sg̲álʼangʼwaaäsaa
     sg̲ál+V+Neg+3pl+Interr+Fut+Short: sg̲álʼangʼwaaäs
     sg̲ál+V+Neg+3pl+Simp+Fut: sg̲álʼangʼwaaäsaang
     sg̲ál+V+Neg+3pl+Imm+Fut: sg̲álʼangʼwaaäsga
     sg̲ál+V+Neg+3pl+Rel+Fut: sg̲álʼangʼwaaäsaas
     sg̲ál+V+Neg+3pl+Fut+NonFact: sg̲álʼangʼwaaäsaa.ang
     sg̲ál+V+Neg+3pl+Interr+Near+Fut: sg̲álʼwaa.ang k̲asaaʼáng
     sg̲ál+V+Neg+3pl+Near+Fut: sg̲álʼwaa.ang k̲asaaʼánggang
     sg̲ál+V+Neg+3pl+Interr+VNear+Fut: sg̲álʼwaa.ang k̲asaasdläʼáng
     sg̲ál+V+Neg+3pl+VNear+Fut: sg̲álʼwaa.ang k̲asaasdläʼánggang
     sg̲ál+V+Neg+3pl+Bias+Imm+Pres: sg̲álʼangʼwaaʼuuj
     sg̲ál+V+Neg+3pl+Bias+Simp+Pres: sg̲álʼangʼwaaʼuujang
     sg̲ál+V+Neg+3pl+Res: sg̲álʼangʼwaaäsaaʼuujang
     sg̲ál+V+Neg+3pl+Bias+Interr+Pres: sg̲álʼangʼwaaʼus
     sg̲ál+V+Neg+3pl+Bias+Interr+Past: sg̲álʼangʼwaaʼujaa
     sg̲ál+V+Neg+3pl+Bias+Interr+Past+Hab: sg̲álʼangʼwaaʼuujaangaa
     sg̲ál+V+Neg+3pl+Bias+Interr+Fut: sg̲álʼangʼwaaäsaaʼus
     sg̲ál+V+Neg+3pl+Cert+Pres: sg̲álʼangʼwaaʼahlanggang
     sg̲ál+V+Neg+3pl+Cert+Past: sg̲álʼangʼwaaʼahlanggan
     sg̲ál+V+Neg+3pl+Cert+Past+Hab: sg̲álʼangʼwaaʼahlanggiinii
     sg̲ál+V+Neg+3pl+Cert+Fut: sg̲álʼangʼwaaäsaaʼahlans
     sg̲ál+V+Neg+3pl+Cert+Rel: sg̲álʼangʼwaaʼahlans
     sg̲ál+V+Neg+3pl+Ints+Past: sg̲álʼangʼaawaaʼahlang
     sg̲ál+V+Neg+3pl+Cont: sg̲álʼangʼaawaaʼahlanggaa
     sg̲ál+V+Neg+3pl+Ctfact+Pres: sg̲álʼangʼaawaaʼahlanggang
     sg̲ál+V+Neg+3pl+Rflx: sg̲álʼangʼwaaʼahl
     sg̲ál+V+Neg+3pl+Fut+Rflx+Interr: sg̲álʼangʼwaaäseehl

